Inventaris van de archieven van de Opperhoutvesterij, 1814-1856
Nationaal Archief, Den Haag
- Beleidsadministratie, I.
  - Verbaal van de Minister van Binnenlandse Zaken als Opperhoutvester, apr. 1850 - juni 1852, D
    - Notulen: ingekomen en minuut-uitgaande missiven met dagagenda's, apr. 1850 - juni 1852; 1390-1520
      - 1 apr. 1850 - 11 apr. 1850, nrs. 1133 - 1226, 1390
      - 12 apr. 1850 - 20 apr. 1850, nrs. 1227 - 1332, 1391
      - 22 apr. 1850 - 30 apr. 1850, nrs. 1333 - 1435, 1392
      - 1 mei 1850 - 13 mei 1850, nrs. 1453 - 1550, 1393
      - 14 mei 1850 - 22 mei 1850, nrs. 1551 - 1659, 1394
      - 23 mei 1850 - 31 mei 1850, nrs. 1669 - 1747, 1395
      - 1 juni 1850 - 11 juni 1850, nrs. 1753 - 1847, 1396
      - 12 juni 1850 - 21 juni 1850, nrs. 1848 - 1965, 1397
      - 22 juni 1850 - 25 juni 1850, nrs. 1966 - 2012, 1398
      - 26 juni 1850 - 20 juni 1850, nrs. 2013 - 2073, 1399
      - 1 juli 1850 - 4 juli 1850, nrs. 2088 - 2154, 1400
      - 5 juli 1850 - 11 juli 1850, nrs. 2155 - 2244, 1401
      - 12 juli 1850 - 17 juli 1850, nrs. 2245 - 2326, 1402
      - 18 juli 1850 - 23 juli 1850, nrs. 2329 - 2422, 1403
      - 24 juli 1850 - 31 juli 1850, nrs. 2423 - 2506, 1404
      - 1 aug. 1850 - 8 aug. 1850, nrs. 2509 - 2617, 1405
      - 9 aug. 1850 - 14 aug. 1850, nrs. 2618 - 2721, 1406
      - 15 aug. 1850 - 20 aug. 1850, nrs. 2722 - 2820, 1407
      - 21 aug. 1850 - 26 aug. 1850, nrs. 2821 - 2936, 1408
      - 27 aug. 1850 - 28 aug. 1850, nrs. 2937 - 2995, 1409
      - 29 aug. 1850 - 31 aug. 1850, nrs. 2996 - 3048, 1410
      - 2 sept. 1850 - 4 sept. 1850, nrs. 3049 - 3150, 1411
      - 5 sept. 1850 - 7 sept. 1850, nrs. 3151 - 3221, 1412
      - 9 sept. 1850 - 10 sept. 1850, nrs. 3222 - 3279, 1413
      - 11 sept. 1850 - 13 sept. 1850, nrs. 3280 - 3344, 1414
      - 14 sept. 1850 - 16 sept. 1850, nrs. 3345 - 3400, 1415
      - 17 sept. 1850 - 23 sept. 1850, nrs. 3401 - 3519, 1416
      - 24 sept. 1850 - .30 sept. 1850, nrs. 3520 - 3612, 1417
      - 1 okt. 1850 - 8 okt. 1850, nrs. 3613 - 3709, 1418
      - 9 okt. 1850 - 17 okt. 1850, nrs. 3710 - 3829, 1419
      - 18 okt. 1850 - 23 okt. 1850, nrs. 3830 - 3897, 1420
      - 24 okt. 1850 - 31 okt. 1850, nrs. 3898 - 3972, 1421
      - 1 nov. 1850 - 7 nov. 1850, nrs. 3973 - 4027, 1422
      - 8 nov. 1850 - 14 nov. 1850, nrs. 4028 - 4110, 1423
      - 15 nov. 1850 - 23 nov. 1850, nrs. 4111 - 4235, 1424
      - 25 nov. 1850 - 30 nov. 1850, nrs. 4236 - 4321, 1425
      - 2 dec. 1850 - 9 dec. 1850, nrs. 4322 - 4401, 1426
      - 10 dec. 1850 - 16 dec. 1850, nrs. 4402 - 5410, 1427
      - 17 dec. 1850 - 23 dec. 1850, nrs. 5411 - 5493, 1428
      - 24 dec. 1850 - 31 dec. 1850, nrs. 5494 - 4655, 1429
      - 1 jan. 1851 - 6 jan. 1851, nrs. 1 - 46, 1430
      - 7 jan. 1851 - 13 jan. 1851, nrs. 47 - 142, 1431
      - 14 jan. 1851 - 18 jan. 1851, nrs. 143 - 222, 1432
      - 20 jan. 1851 - 25 jan. 1851, nrs. 223 - 301, 1433
      - 27 jan. 1851 - 31 jan. 1851, nrs. 302 - 374, 1434
      - 30 jan. 1851 - 30 jan. 1851, nrs. 374, 1435
      - 1 febr. 1851 - 8 febr. 1851, nrs. 375 - 434, 1436
      - 10 febr. 1851 - 11 febr. 1851, nrs. 435 - 461, 1437
      - 12 febr. 1851 - 14 febr. 1851, nrs. 462 - 525, 1438
      - 15 febr. 1851 - 19 febr. 1851, nrs. 526 - 576, 1439
      - 20 febr. 1851 - 28 febr. 1851, nrs. 577 - 680, 1440
      - 1 mrt 1851 - 7 mrt 1851, nrs. 681 - 42, 1441
      - 8 mrt 1851 - 14 mrt 1851, nrs. 743 - 807, 1442
      - 15 mrt 1851 - 22 mrt 1851, nrs. 808 - 887, 1443
      - 24 mrt 1851 - 31 mrt 1851, nrs. 888 - 934, 1444
      - 1 apr. 1851 - 5 apr. 1851, nrs. 935 - 993, 1445
      - 7 apr. 1851 - 11 apr. 1851, nrs. 994 - 1093, 1446
      - 12 apr. 1851 - 22 apr. 1851, nrs. 1094 - 1199, 1447
      - 23 apr. 1851 - 30 apr. 1851, nrs. 1200 - 1295, 1448
      - 1 mei 1851 - 5 mei 1851, nrs. 1296 - 1354, 1449
      - 6 mei 1851 - 14 mei 1851, nrs. 1355 - 1445, 1450
      - 15 mei 1851 - 22 mei 1851, nrs. 1446 - 1543, 1451
      - 23 mei 1851 - 31 mei 1851, nrs. 1544 - 1630, 1452
      - 2 juni 1851 - 14 juni 1851, nrs. 1631 - 1727, 1453
      - 16 juni 1851 - 23 juni 1851, nrs. 1728 - 1850, 1454
      - 24 juni 1851 - 26 juni 1851, nrs. 1851 - 1911, 1455
      - 27 juni 1851 - 30 juni 1851, nrs. 1912 - 1966, 1456
      - 1 juli 1851 - 3 juli 1851, nrs. 1967 - 2028, 1457
      - 4 juli 1851 - 5 juli 1851, nrs. 2029 - 2061, 1458
      - 7 juli 1851 - 12 juli 1851, nrs. 2062 - 2156, 1459
      - 14 juli 1851 - 19 juli 1851, nrs. 2157 - 2254, 1460
      - 21 juli 1851 - 25 juli 1851, nrs. 2255 - 2349, 1461
      - 26 juli 1851 - 31 juli 1851, nrs. 2350 - 2432, 1462
      - 1 aug. 1851 - 6 aug. 1851, nrs. 2433 - 2497, 1463
      - 7 aug. 1851 - 13 aug. 1851, nrs. 2498 - 1606, 1464
      - 14 aug. 1851 - 20 aug. 1851, nrs. 2607 - 2724, 1465
      - 21 aug. 1851 - 25 aug. 1851, nrs. 2725 - 2798, 1466
      - 26 aug. 1851 - 30 aug. 1851, nrs. 2799 - 2906, 1467
      - 1 sept. 1851 - 2 sept. 1851, nrs. 2907 - 2960, 1468
      - 3 sept. 1851 - 4 sept. 1851, nrs. 2961 - 3022, 1469
      - 5 sept. 1851 - 6 sept. 1851, nrs. 3023 - 3077, 1470
      - 8 sept. 1851 - 8 sept. 1851, nrs. 3078 - 3112, 1471
      - 9 sept. 1851 - 11 sept. 1851, nrs. 3113 - 3208, 1472
      - 12 sept. 1851 - 15 sept. 1851, nrs. 3209 - 3284, 1473
      - 16 sept. 1851 - 24 sept. 1851, nrs. 3285 - 3433, 1474
      - 25 sept. 1851 - 30 sept. 1851, nrs. 3434 - 3519, 1475
      - 1 okt. 1851 - 7 okt. 1851, nrs. 3520 - 3611, 1476
      - 8 okt. 1851 - 11 okt. 1851, nrs. 3612 - 3678, 1477
      - 13 okt. 1851 - 16 okt. 1851, nrs. 3679 - 3731, 1478
      - 17 okt. 1851 - 22 okt. 1851, nrs. 3733 - 3799, 1479
      - 23 okt. 1851 - 27 okt. 1851, nrs. 3800 - 3850, 1480
      - 28 okt. 1851 - 31 okt. 1851, nrs. 3857 - 3895, 1481
      - 1 nov. 1851 - 4 nov. 1851, nrs. 3896 - 3922, 1482
      - 5 nov. 1851 - 11 nov. 1851, nrs. 3933 - 3990, 1483
      - 12 nov. 1851 - 18 nov. 1851, nrs. 3991 - 4076, 1484
      - 19 nov. 1851 -.24 nov. 1851, nrs. 4077 - 4148, 1485
      - 25 nov. 1851 - 29 nov. 1851, nrs. 4149 - 4212, 1486
      - 1 dec. 1851 - 5 dec. 1851, nrs. 4213 - 4278, 1487
      - 6 dec. 1851 - 11 dec. 1851, nrs. 4279 - 4343, 1488
      - 12 dec. 1851 - 18 dec. 1851, nrs. 4344 - 4426, 1489
      - 19 dec. 1851 - 24 dec. 1851, nrs. 4427 - 4503, 1490
      - 26 dec. 1851 - 31 dec. 1851, nrs. 4583 - 4556, 1491
      - 1 jan. 1852 - 5 jan. 1852, nrs. 1 - 32, 1492
      - 7 jan. 1852 - 10 jan. 1852, nrs. 54 - 110, 1493
      - 11 jan. 1852 - 14 jan. 1852, nrs. 111 - 152, 1494
      - 15 jan. 1352 - 17 jan. 1852, nrs. 153 - 221, 1495
      - 19 jan. 1852 - 21 jan. 1852, nrs. 204 - 236, 1496
      - 22 jan. 1852 - 24 jan. 1852, nrs. 237 - 273, 1497
      - 26 jan. 1852 - 31 jan. 1852, nrs. 273 - 348, 1498
      - 2 febr. 1852 - 4 febr. 1852, nrs. 348 - 384, 1499
      - 5 febr. 1852 - 9 febr. 1852, nrs. 385 - 429, 1500
      - 10 febr. 1852 - 17 febr. 1852, nrs. 430 - 511, 1501
      - 18 febr. 1852 - 23 febr. 1852, nrs. 512 - 579, 1502
      - 24 febr. 1852 - 29 febr. 1852, nrs. 580 - 636, 1503
      - 6 mrt 1852, (afpalingen) nrs. 636, 1504
      - 1 mrt 1852 - 4 mrt 1852, nrs. 637 - 735, 1505
      - 5 mrt 1852 - 10 mrt 1852, nrs. 637 - 735, 1506
      - 11 mrt 1852 - 17 mrt 1852, nrs. 736 - 805, 1507
      - 18 mrt 1852 - 24 mrt 1852, nrs. 806 - 858, 1508
      - 25 mrt 1852 - 31 mrt 1852, nrs. 859 - 908, 1509
      - 1 apr. 1852 - 3 apr. 1852, nrs. 909 - 938, 1510
      - 5 apr. 1852 - 13 apr. 1852, nrs. 939 - 996, 1511
      - 14 apr. 1852 - 22 apr. 1852, nrs. 997 - 1085, 1512
      - 23 apr. 1852 - 30 apr. 1852, nrs. 1086 - 1156, 1513
      - 1 mei 1852 - 10 mei 1852, nrs. 1157 - 1227, 1514
      - 11 mei 1852 - 19 mei 1852, nrs. 1226 - 1327, 1515
      - 20 mei 1852 - 31 mei 1852, nrs. 1328 - 1413, 1516
      - 9 juni 1852 - 14 juni 1852, nrs. 1531 - 1585, 1517
      - 15 juni 1852 - 18 juni 1852, nrs. 1586 - 1658, 1518
      - 19 juni 1852 - 24 juni 1852, nrs. 1659 - 1713, 1519
      - 25 juni 1852 - 30 juni 1852, nrs. 1714 - 1775, 1520
  - Verbaal van de Minister van Binnenlandse Zaken, 8e afdeling Jacht en Visserij, 1852-1856, E
    - Verbalen, juli 1852; 1521-1524
      - 1 juli 1852 - 8 juli 1852, 1521
      - 8 juli 1852 - 15 juli 1852, 1522
      - 17 juli 1852 - 24 juli 1852, 1523
      - 26 juli 1852 - 31 juli 1852, 1524
    - Verbalen, met dagagenda's, aug. 1852 - dec. 1856; 1525-1646
      - 2 aug. 1852 - 3 aug. 1852, nrs. 2152 - 2189, 1525
      - 4 aug. 1852 - 10 aug. 1852, nrs. 2190 - 2241, 1526
      - 11 aug. 1852 - 17 aug. 1852, nrs. 2242 - 2329, 1527
      - 18 aug. 1852 - 20 aug. 1852, nrs. 2330 - 2374, 1528
      - 21 aug. 1852 - 31 aug. 1852, nrs. 2375 - 2466, 1529
      - 1 sept. 1852 - 6 sept. 1852, nrs. 2467 - 2530, 1530
      - 8 sept. 1852 - 15 sept. 1852, nrs. 2540 - 2605, 1531
      - 16 sept. 1852 - 22 sept. 1852, nrs. 2606 - 2664, 1532
      - 23 sept. 1852 - 30 sept. 1852, nrs. 2665 - 2728, 1533
      - 1 okt. 1852 - 5 okt. 1852, nrs. 2729 - 2780, 1534
      - 7 okt. 1852 - 15 okt. 1852, nrs. 2785 - 2853, 1535
      - 16 okt. 1852 - 30 okt. 1852, nrs. 2854 - 2888, 1536
      - 1 nov. 1852 - 15 nov. 1852, nrs. 2889 - 2975, 1537
      - 16 nov. 1852 - 30 nov. 1852, nrs. 2976 - 3090, 1538
      - 1 dec. 1852 - 10 dec. 1852, nrs. 3091 - 3133, 1539
      - 11 dec. 1852 - 20 dec. 1852, nrs. 3134 - 3236, 1540
      - 21 dec. 1852 - 31 dec. 1852, nrs. 3237 - 3353, 1541
      - 3 jan. 1852 - 6 jan. 1852, nrs. 1 - 40, 1542
      - 7 jan. 1853 - 14 jan. 1853, nrs. 41 - 113, 1543
      - 15 jan. 1853 - 31 jan. 1853, nrs. 114 - 263, 1544
      - 1 febr. 1853 - 8 febr. 1853, nrs. 264 - 337, 1545
      - 9 febr. 1853 - 15 febr. 1853, nrs. 338 - 392, 1546
      - 16 febr. 1853 - 28 febr. 1853, nrs. 394 - 519, 1547
      - 1 mrt 1853 - 8 mrt 1853, nrs. 520 - 582, 1548
      - 9 mrt 1853 - 14 mrt 1853, nrs. 583 - 627, 1549
      - 15 mrt 1853 - 23 mrt 1853, nrs. 628 - 707, 1550
      - 24 mrt 1853 - 31 mrt 1853, nrs. 708 - 754, 1551
      - 1 apr. 1853 - 15 apr. 1853, nrs. 755 - 834, 1552
      - 16 apr. 1853 - 30 apr. 1853, nrs. 835 - 923, 1553
      - 2 mei 1853 - 13 mei 1853, nrs. 924 - 1001, 1554
      - 14 mei 1853 - 31 mei 1853, nrs. 1002 - 1075-, 1555
      - 1 juni 1853 - 14 juni 1853, nrs. 1076 - 1161, 1556
      - 15 juni 1853 - 30 juni 1853, nrs. 1162 - 1221, 1557
      - 1 juli 1853 - 15 juli 1853, nrs. 1222 - 1310, 1558
      - 16 juli 1853 - 30 juli 1853, nrs. 1311 - 1374, 1559
      - 1 aug. 1853 - 5 aug. 1853, nrs. 1375 - 1419, 1560
      - 6 aug. 1853 - 15 aug. 1853, nrs. 1420 - 1480, 1561
      - 16 aug. 1853 - 31 aug. 1853, nrs. 1481 - 1558, 1562
      - 1 sept. 1853 - 12 sept. 1853, nrs. 1559 - 1604, 1563
      - 13 sept. 1853 - 30 sept. 1853, nrs. 1605 - 1682, 1564
      - 1 okt. 1853 - 15 okt. 1853, nrs. 1683 - 1759, 1565
      - 17 okt. 1853 - 31 okt. 1853, nrs. 1760 - 1809, 1566
      - 1 nov. 1853 - 15 nov. 1853, nrs. 1810 - 1865, 1567
      - 16 nov. 1853 - 30 nov. 1853, nrs. 1866 - 1922, 1568
      - 1 dec. 1853 - 19 dec. 1853, nrs. 1923 - 1984, 1569
      - 20 dec. 1853 - 31 dec. 1853, nrs. 1985 - 2017, 1570
      - 2 jan. 1854 - 15 jan. 1854, nrs. 1 - 58, 1571
      - 16 jan. 1854 - 31 jan. 1854, nrs. 59 - 130, 1572
      - 1 febr. 1854 - 14 febr. 1854, nrs. 131 - 183, 1573
      - 15 febr. 1854 - 28 febr. 1854, nrs. 184 - 233, 1574
      - 1 mrt 1854 - 15 mrt 1854, nrs. 234 - 307, 1575
      - 16 mrt 1854 - 31 mrt 1854, nrs. 308 - 375, 1576
      - 1 apr. 1854 - 14 apr. 1854, nrs. 376 - 439, 1577
      - 15 apr. 1854 - 29 apr. 1854, nrs. 440 - 485, 1578
      - 1 mei 1854 - 15 mei 1854, nrs. 487 - 552, 1579
      - 16 mei 1854 - 31 mei 1854, nrs. 553 - 618, 1580
      - 1 juni 1854 - 14 juni 1854, nrs. 619 - 677, 1581
      - 15 juni 1854 - 30 juni 1854, nrs. 678 - 740, 1582
      - 1 juli 1854 - 14 juli 1854, nrs. 750 - 810, 1583
      - 15 juli 1854 - 31 juli 1854, nrs. 811 - 889, 1584
      - 1 aug. 1854 - 15 aug. 1854, nrs. 890 - 957, 1585
      - 16 aug. 1854 - 31 aug. 1854, nrs. 958 - 1019, 1586
      - 1 sept. 1854 - 20 sept. 1854, nrs. 1020 - 1074, 1587
      - 21 sept. 1854 - 30 sept. 1854, nrs. 1075 - 1114, 1588
      - 2 okt. 1854 - 10 okt. 1854, nrs. 1115 - 1154, 1589
      - 11 okt. 1854 - 14 okt. 1854, nrs. 1155 - 1181, 1590
      - 16 okt. 1854 - 31 okt. 1854, nrs. 1182 - 1243, 1591
      - 1 nov. 1854 - 15 nov. 1854, nrs. 1244 - 1306, 1592
      - 16 nov. 1854 - 30 nov. 1854, nrs. 1307 - 1361, 1593
      - 1 dec. 1854 - 9 dec. 1854, nrs. 1362 - 1394, 1594
      - 10 dec. 1854 - 15 dec. 1854, nrs. 1395 - 1418, 1595
      - 16 dec. 1854 - 31 dec. 1854, nrs. 1419 - 1471, 1596
      - 2 jan. 1855 - 9 jan. 1855, nrs. 1 - 30, 1597
      - 10 jan. 1855 - 15 jan. 1855, nrs. 31 - 50, 1598
      - 16 jan. 1855 - 31 jan. 1855, nrs. 51 - 117, 1599
      - 1 febr. 1855 - 15 febr. 1855, nrs. 118 - 179, 1600
      - 16 febr. 1855 - 28 febr. 1855, nrs. 180 - 226, 1601
      - 1 mrt 1855 - 7 mrt 1855, nrs. 227 - 262, 1602
      - 8 mrt 1855 - 16 mrt 1855, nrs. 263 - 308, 1603
      - 17 mrt 1855 - 31 mrt 1855, nrs. 309 - 363, 1604
      - 2 apr. 1855 - 13 apr. 1855, nrs. 364 - 409, 1605
      - 17 apr. 1855 - 30 apr. 1855, nrs. 420 - 476, 1606
      - 1 mei 1855 - 19 mei 1855, nrs. 477 - 537, 1607
      - 21 mei 1855 - 30 mei 1855, nrs. 538 - 566, 1608
      - 1 juni 1855 - 13 juni 1855, nrs. 571 - 627, 1609
      - 14 juni 1855 - 30 juni 1855, nrs. 625 - 684, 1610
      - 1 juli 1855 - 14 juli 1855, nrs. 685 - 743, 1611
      - 16 juli 1855 - 31 juli 1855, nrs. 744 - 810, 1612
      - 1 aug. 1855 - 15 aug. 1855, nrs. 811 - 882, 1613
      - 16 aug. 1855 - 31 aug. 1855, nrs. 883 - 941, 1614
      - 6 sept. 1855 - 15 sept. 1855, nrs. 972 - 1015, 1615
      - 17 sept. 1855 - 29 sept. 1855, nrs. 1016 - 1071, 1616
      - 1 okt. 1855 - 19 okt. 1855, nrs. 1081 - 1111, 1617
      - 20 okt. 1855 - 31 okt. 1855, nrs. 1112 - 116d, 1618
      - 1 nov. 1855 - 15 nov. 1855, nrs. 1165 - 1209, 1619
      - 16 nov. 1855 - 30 nov. 1855, nrs. 1210 - 1263, 1620
      - 1 dec. 1855 - 12 dec. 1855, nrs. 1264 - 1303, 1621
      - 13 dec. 1855 - 31 dec. 1855, nrs. 1304 - 1379, 1622
      - 1 jan. 1856 - 15 jan. 1856, nrs. 1 - 60, 1623
      - 16 jan. 1856 - 31 jan. 1856, nrs. 61 - 132, 1624
      - 1 febr. 1856 - 14 febr. 1856, nrs. 133 - 196, 1625
      - 15 febr. 1856 - 29 febr. 1856, nrs. 197 - 260, 1626
      - 1 mrt 1856 - 12 mrt 1856, nrs. 261 - 312, 1627
      - 13 mrt 1856 - 31 mrt 1856, nrs. 313 - 576, 1628
      - 1 apr. 1856 - 14 apr. 1856, nrs. 377 - 431, 1629
      - 15 apr. 1856 - 30 apr. 1856, nrs. 432 - 497, 1630
      - 2 mei 1856 - 17 mei 1856, nrs. 498 - 548, 1631
      - 19 mei 1856 - 31 mei 1856, nrs. 549 - 601, 1632
      - 2 juni 1856 - 13 juni 1856, nrs. 602 - 655, 1633
      - 14 juni 1856 - 30 juni 1856, nrs. 656 - 722, 1634
      - 1 juli 1856 - 12 juli 1856, nrs. 723 - 777, 1635
      - 14 juli 1856 - 31 juli 1856, nrs. 778 - 848, 1636
      - 1 aug. 1856 - 13 aug. 1856, nrs. 849 - 900, 1637
      - 14 aug. 1856 - 30 aug. 1856, nrs. 901 - 965, 1638
      - 1 sept. 1856 - 15 sept. 1856, nrs. 966 - 1025, 1639
      - 16 sept. 1856 - 29 sept. 1856, nrs. 1026 - 1077, 1640
      - 1 okt. 1856 - 15 okt. 1856, nrs. 1078 - 1137, 1641
      - 16 okt. 1856 - 31 okt. 1856, nrs. 1138 - 1194, 1642
      - 1 nov. 1856 - 11 nov. 1856, nrs. 1195 - 1228, 1643
      - 12 nov. 1856 - 29 nov. 1856, nrs. 1229 - 1294, 1644
      - 1 dec. 1856 - 20 dec. 1856, nrs. 1295 - 1372, 1645
      - 22 dec. 1856 - 31 dec. 1856, nrs. 1373 - 1426, 1646
  - Toegangen op de verbalen, F
    - Indices, 1814-1856; 1647-1715
      - 1814-1817, A - M, 1647
      - 1814-1817, N - Z, 1648
      - 1818-1820, A - M, 1649
      - 1819-1820, N - Z, 1650
      - 1821-1823, A - J, 1651
      - 1821-1823, K - Z, 1652
      - 1824, A - E, 1653
      - 1824, D - Z, 1654
      - 1825, A - D, 1655
      - 1825, E - W, 1656
      - 1826, A - C, 1657
      - 1826, D - Z, 1658
      - 1827, A - C, 1659
      - 1827, D - Z, 1660
      - 1828, A - C, 1661
      - 1828, D - Z, 1662
      - 1829, A - C, 1663
      - 1829, D - Z, 1664
      - 1830, A - C, 1665
      - 1830, D - Z, 1666
      - 1831, A - C, 1667
      - 1831, D - Z, 1668
      - 1832, A - C, 1669
      - 1832, D - Z, 1670
      - 1833, A - C, 1671
      - 1833, D - Z, 1672
      - 1834, A - C, 1673
      - 1834, D - Z, 1674
      - 1835, A - C, 1675
      - 1835, D - Z, 1676
      - 1836, A - C, 1677
      - 1836, D - Z, 1678
      - 1837, A - C, 1679
      - 1837, D - Z, 1680
      - 1838, A - D, 1681
      - 1838, E - Z, 1682
      - 1839, A - C, 1683
      - 1839, D - Z, 1684
      - 1840, A - C, 1685
      - 1840, D - Z, 1686
      - 1841, A - C, 1687
      - 1841, D - Z, 1688
      - 1842, A - C, 1689
      - 1842, D - Z, 1690
      - 1843, A - C, 1691
      - 1843, D - Z, 1692
      - 1844, A - C, 1693
      - 1844, D - Z, 1694
      - 1845, A - C, 1695
      - 1845, D - Z, 1696
      - 1846, A - C, 1697
      - 1846, D - Z, 1698
      - 1847, A - C, 1699
      - 1847, D - Z, 1700
      - 1848, A - C, 1701
      - 1848, D - Z, 1702
      - 1849, A - C, 1703
      - 1849, D - Z, 1704
      - 1850, A - C, 1705
      - 1850, D - Z, 1706
      - 1851, A - C, 1707
      - 1851, D - Z, 1708
      - 1852, A - C, 1709
      - 1852, D - Z, 1710
      - 1853, A - C, 1711
      - 1853, D - Z, 1712
      - 1854, 1713
      - 1855, 1714
      - 1856, 1715
    - Klappers op de Index, 1824-1856; 1716-1726
      - 1824-1828, 1716
      - 1830-1833, 1717
      - 1834-1837, 1718
      - 1838-1841, 1719
      - 1842-1846, 1720
      - 1850-1851, 1722
      - 1852, 1723
      - 1853, 1724
      - 1854, 1725
      - 1855-1856, 1726
    - Lijsten van ingekomen Kon. besluiten en van gerenvoyeerde stukken, 29 dec. 1815 - 4 dec. 1822; 1727
    - Memoriaal van de correspondentie gevoerd met houtvesters in de provinciën Gelderland en Noord-Holland, de Minister van Financiën en de Directeur-Generaal van de indirecte belastingen, okt. en nov. 1816; 1728
    - Lijst van rekesten aan de Koning, het departement van Justitie, de Directeuren-generaal van de Indirecte belastingen en van Ontvangsten, en aan andere autoriteiten, 8 sept. 1819 - 9 sept. 1831; 1729
      Slechts enkele dezer requesten werden gerenvoyeerd aan de Opperhoutvester.
  - Geheim verbaal van de Opperhoutvester, 1814-1849, G
    - Geheime agenda van ingekomen en minuut-uitgaande missiven, 23 juli 1814 - 15 dec. 1820; 1730
    - Geheime notulen: ingekomen en minuut-uitgaande missiven, 29 juli 1819 - 21 dec. 1841; 1731-1732
      - 1819-1831, 1731
      - 1832-1841, 1732
    - Secrete notulen: ingekomen en minuut-uitgaande missiven met dag-agenda's, 14 apr. 1842 - 19 jan. 1849; 1733
  - Buiten het verbaal gehouden stukken, H
    - Organisatie en personeel van de Opperhoutvesterij., 1
      - Voordrachten, Kon. besluiten, dienststaten en missiven rakende het personeel en de organisatie van de bureaux der Opperhoutvesterij en de portvrije correspondentie wegens dienstzaken, 1815-1832 en 1835; 1734
      - Rapporten van de secretaris, ingekomen missiven en staten, benevens de minuut van het rapport aan de Koning, betreffende het corps Koninklijke jagers, 10 okt. 1830 - 23 mei 1832; 1735
      - Register van het personeel der Opperhoutvesterij, 1814-1851; 1736
      - Staat der ambtenaren en bedienden van de Opperhoutvesteri zomede van houtvesters en gewone en buitengewone opzichters der Jacht en Visserij. Minuut., 1829; 1737
      - Staat der bijdragen van het personeel der Opperhoutvesterij in het algemeen burgerlijk pensioenfonds, 1836-1848; 1738
      - Lijsten van houtvesters en van adjunct-houtvesters, 1814-1851; 1739
      - Algemeen register van gewone-, buitengewone- en particuliere opzieners der Jacht en Visserij, aangesteld 24 okt. 1821 - 26 nov. 1845., 1814-1845; 1740
      - Alphabetische register van bezoldigde- en onbezoldigde opzieners, A - IJ., 1741
        Dit register verwijst naar een numeriek register, bevattende ruim 1600 inschrijvingen.
      - Klapper op een register van bezoldigde- en onbezoldigde opzieners, A - Z., 1742
      - Registers van ordinaire- of bezoldigde opzieners, met aantekeningen omtrent hunne aanstelling, ontslag, standplaats, enz., 1814-1857; 1743-1746
        - 1814-1845, 1743
        - 1821-1854, 1744
        - 1821-1851, 1745
        - 1821-1857, 1746
      - Registers van onbezoldigde en particuliere opzieners, met aantekeningen omtrent hunne aanstelling, ontslag, standplaats, enz., 1821-1852; 1747
      - Register van opzieners in afgepaalde jachten, met aantekeningen omtrent hunne aanstelling, ontslag, overlijden, enz., 1822-1845; 1748
    - Wettelijke regeling van Jacht en Visserij., 2
      - Aanmerkingen op de wet op de Jacht en Visserij van 11 juli 1814., Ingekomen involge de aanschrijving van de Opperhoutvester van 31 jan. 1815, nr. 85. Met lijst.; 1749
      - Particuliere correspondentie betreffende de wet van 11 juli 1814 op de Jacht en Visserij, 26 febr. 1818 - 27 febr. 1819; 1750
      - Ontwerp van een wet op de Jacht en Visserij, 1844-1845; 1751
      - Stukken betreffenne een ontwerp van de wet op de Jacht en de Visserij, tevens een beschouwing inzake een herziening van de Jachtwet., 1851-1853; 1752
      - Stukken betreffende de wet op de Jacht en Visserij, 1852-1856; 1753
      - Stukken betreffende het wetsontwerp., mrt 1852; 1754
    - Uitvoering van de wetten op de Jacht en Visserij., 3
      - Afgifte van Jacht- en Visakten., a
        - Kon. besluiten, staten en missiven wegens verzochte en verleende vrije Jacht- en Visacten, 18 aug. 1815, 22 sept. 1822, 13 juni - 23 apr. 1838; 1755
        - Minuut missiven en ingekomen stukken betreffende afgewezen verzoeken om jachtacten, met lijst, 1825-1838; 1756-1757
          - okt. 1825 - aug. 1836, 1756
          - sept. 1836 - jan. 1839, 1757
        - Omschrijvingen van eigen jachten in de provinciën., 1828-1834; 1758
          - Gelderland, (kantoren van registratie te Tiel, Nijmegen, Druten, Zaltbommel en Elst),1830-1834
          - Zuidholland, (kantoren van registratie te Noordwijk, Woerden, Alphen, Woubrugge en Leiden),1828-1829
          - Utrecht, (kantoren van registratie te Utrecht, Maarsen en Loenen),1829-1831
        - Stukken betreffende het jachtrecht van heerlijkheden, havezaten en ridderhofsteden in Noord-Brabant, (Nieuw Vosmeer), Gelderland, (2e en 4e jachtdistricht), Utrecht, Groningen, Drenthe, (Oosterbroek en Terheil), Overijssel, zomede van domaniale heerlijkheden, 4 okt. 1816 - 19 febr. 1840; 1759
        - Staten van ontvangsten en van het nog verschuldigde wegens Jacht- en Visakten in 1822, opgemaakt door ontvangers van de registratie en domeinen en door de Minister der generale ontvangsten gezonden aan de Opperhoutvester, 1760-1761
          - 23 aug. 1822 - 22 nov. 1822, 1760
          - 26 aug. 1822 - 26 apr. 1822, 1761
        - Algemene akten-verantwoording: staten van het getal uitgereikte akten tot uitoefening der Jacht en Visserij en van het bedrag der ontvangen en nog te ontvangen recognitiën, 1826-1851; 1762-1763
          - 1826-1841, 1762
          - 1843-1851, 1763
        - Naamlijsten van vissers van beroep en onvermogende personen, aan wie consenten om te vissen werden gegeven, met begeleidende missiven van de houtvesters, juni - nov. 1851; 1764-1765
          - 1851 juni - sept., 1764
          - 1851 okt. - nov., 1765
      - Regelingen t.a.v. de door de Koning voor zich gereserveerde Jachten., b
        - Ingekomen stukken en minuut uitgaande missiven inzake het beheer van de door den Souvereinen Vorst. Bij besluit van 5 aug. 1814 nr. 23 voor zich gereserveerde jacht op het Loo en de particulieren verleende vergunningen om aldaar te mogen jagen, nov. 1832 - sept. 1841; 1766